臺灣高等法院臺中分院刑事裁定　
111年度聲字第1796號
聲  請  人  臺灣高等檢察署臺中檢察分署檢察官     
受  刑  人  林建勳
上列聲請人因受刑人數罪併罰有二裁判以上，聲請定其應執行之
刑（聲請案號：111年度執聲字第769號），本院裁定如下：
    主  文
甲○○犯如附表所示各罪所處之刑，應執行有期徒刑拾參年伍月。
    理  由
一、聲請意旨略以：受刑人甲○○因強制猥褻等數罪，先後經判決
    確定如附表。數罪中雖有刑法第50條第1項但書所列情形，
    惟受刑人已請求檢察官聲請定應執行刑，有臺灣臺中地方檢
    察署111年8月17日刑法第50條第1項但書案件是否請求定應
    執行刑調查表足稽，應依刑法第50條第2項、第53條、第51
    條第5款規定，定其應執行之刑。爰依刑事訴訟法第477條第
    1項聲請裁定等語。
二、按裁判確定前犯數罪者，併合處罰之。但有下列情形之一者
    ，不在此限：得易科罰金之罪與不得易科罰金之罪。得易
    科罰金之罪與不得易服社會勞動之罪。得易服社會勞動之
    罪與不得易科罰金之罪。得易服社會勞動之罪與不得易服
    社會勞動之罪。前項但書情形，受刑人請求檢察官聲請定應
    執行刑者，依第51條規定定之，刑法第50條定有明文；次按
    數罪併罰，有2裁判以上者，依刑法第51條之規定，定其應
    執行之刑；又數罪併罰，分別宣告其罪之刑，如宣告多數有
    期徒刑者，於各刑中之最長期以上，各刑合併之刑期以下，
    定其刑期，但不得逾30年，刑法第53條、第51條第5款亦有
    明文。又按刑事訴訟法第370條第2項、第3項，已針對第二
    審上訴案件之定應執行之刑，明定有不利益變更禁止原則之
    適用，分屬不同案件之數罪併罰，倘一裁判宣告數罪之刑，
    曾經定其執行刑，再與其他裁判宣告之刑（或執行之刑）定
    其執行刑時，在法理上亦應同受此原則之拘束（最高法院10
    3年度第14次刑事庭會議決議意旨參照），亦即另定之執行
    刑，其裁量所定之刑期，不得較重於前定之執行刑加計後裁
    判宣告之刑（或執行之刑）之總和（最高法院104年度台抗
    字第410號裁定意旨參照）。
三、經查，本件受刑人甲○○（下稱受刑人）因犯如附表所示數罪
    ，經臺灣臺中地方法院及本院判處如附表所示之刑，均已確
    定在案，有各該刑事判決、臺灣高等法院被告前案紀錄表在
    卷可稽。而受刑人犯如附表編號1、2所示之罪，為得易科罰
    金之罪，犯如附表編號3至6所示之罪，則為不得易科罰金之
    罪，本件自屬刑法第50條第1項但書之情形。惟受刑人就上
    開數罪已請求檢察官聲請定應執行刑，有臺灣臺中地方檢察
    署111年8月17日刑法第50條第1項但書案件是否請求定應執
    行刑調查表附卷為憑，此已合於刑法第50條第2項之規定；
    茲檢察官聲請就受刑人所犯如附表所示各罪所處之有期徒刑
    定其應執行之刑，本院審核認聲請為正當，應定其應執行之
    刑。爰依前揭法條規定，並按最高法院110年度台抗大字第4
    89號裁定意旨，為保障受刑人之程序利益，於裁定前，函詢
    受刑人對本件定應執行刑案件之意見，受刑人則回覆：無意
    見等語，此有受刑人回覆之陳述意見調查表在卷可參，兼衡
    附表所示各罪之犯罪時間、罪質以及定應執行刑之限制加重
    原則，兼顧刑罰衡平之要求及矯正受刑人之目的，在未逾越
    外部界限之限度內，及比例原則、責罰相當原則等自由裁量
    權之內部性界限等情，而為整體評價後，依刑事訴訟法第47
    7條第1項，刑法第50條第2項、第53條、第51條第5款，裁定
    如主文。
中　　華　　民　　國　　111 　年　　9 　　月　　16　　日
             刑事第九庭   審判長法　官　紀  文  勝
                                法　官　賴  妙  雲
                                法　官　姚　勳　昌
以上正本證明與原本無異。
如不服本裁定，應於收受送達後五日內向本院提出抗告書狀(須
附繕本)。因疫情而遲誤不變期間，得向法院聲請回復原狀。                       
                                書記官  溫  尹  明
　　　　　　　　　　　　　　　　
中　　華　　民　　國　　111 　年　　9 　　月　　16　　日
附表：受刑人甲○○定應執行之刑案件一覽表
編號  1 2  3 罪名   公共危險 公共危險  強制性交 宣告刑  有期徒刑3月         有期徒刑5月  有期徒刑7年6月 犯罪日期   107.11.11  108.9.22  108.5.18 偵查（自訴）機關年度案號  臺灣臺中地方檢察署108年度偵字第11504號 臺灣臺中地方檢察署108年度偵字第33530號 臺灣臺中地方檢察署108年度偵字第19005號 最後事實審 法院    臺灣臺中地方法院     臺灣臺中地方法院   臺灣高等法院臺中分院  案號  108年度簡字第1407號    109年度沙簡字第137號 109年度侵上訴字第146號  判決日期 108.11.25 109.3.30 110.2.4  確定判決 法院    臺灣臺中地方法院       臺灣臺中地方法院         最高法院  案號  108年度簡字第1407號    109年度沙簡字第137號  110年度台上字第4586號  判決確定日期  108.12.23  109.4.29  110.8.19 是否為得易科罰金之案件       得易科、社勞           得易科、社勞       不得易科、社勞  備註  臺灣臺中地方檢察署109年度執字第1870號 臺灣臺中地方檢察署109年度執字第7165號 臺灣臺中地方檢察署110年度執字第10878號 (編號3-5，應執行9年6月）   臺灣臺中地方檢察署110年度執更字第4212號（編號1-5，執行10年）   
附表：受刑人甲○○定應執行之刑案件一覽表
編號  4 5  6 罪名  乘機性交  強制猥褻  強制猥褻 宣告刑      有期徒刑3年8月       有期徒刑3年4月  有期徒刑3年6月 犯罪日期   108.4.7  108.6.12  108.5.4 偵查（自訴）機關年度案號  臺灣臺中地方檢察署108年度偵字第19005號 臺灣臺中地方檢察署108年度偵字第19005號 臺灣臺中地方檢察署109年度偵字第3630號 最後事實審 法院  臺灣高等法院臺中分院   臺灣高等法院臺中分院   臺灣高等法院臺中分院  案號 109年度侵上訴字第146號  109年度侵上訴字第146號   111年度侵上訴字第3號  判決日期  110.2.4   110.2.4  111.6.30  確定判決 法院       最高法院           最高法院   臺灣高等法院臺中分院  案號  110年度台上字第4586號   110年度台上字第4586號   111年度侵上訴字第3號  判決確定日期  110.8.19 110.8.19  111.8.1  是否為得易科罰金之案件       不得易科、社勞           不得易科、社勞       不得易科、社勞  備註  臺灣臺中地方檢察署110年度執字第10878號 (編號3-5，應執行9年6月）  臺灣臺中地方檢察署111年度執字第9677號   臺灣臺中地方檢察署110年度執更字第4212號 (編號1-5，應執行10年）